Inventaris van het archief van de Volkspartij voor Vrijheid en Democratie (VVD) en voorgangers, 1889-1976 (1999)
Nationaal Archief, Den Haag
- ARCHIEF VAN DE VOLKSPARTIJ VOOR VRIJHEID EN DEMOCRATIE, A
  - ARCHIEF VAN DE VOLKSPARTIJ VOOR VRIJHEID EN DEMOCRATIE, (1955) 1968-1993, II.
    - Supplement 1993
      - Ondercentrales
        - Correspondentie, jaarverslagen en andere stukken betreffende de ondercentrales, 1977-1990; 1307-1366
          - Emmen, 1979-1990, ---
            Bevindt zich in het DNPP in Groningen, als inv.nr. 1319
          - Enschede, 1987-1988, Fivelingo, 1980-1986 (1988); Franeker, 1980-1987; Goeree-Overflakkee, 1980-1988; ---
            Bevindt zich in het DNPP in Groningen, als inv.nr. 1320
          - Goes (voorheen De Bevelanden), 1981-1987, ---
            Bevindt zich in het DNPP in Groningen, als inv.nr. 1321
          - Gooi- en Vechtstreek, 1980-1988 (1990)., ---
            Bevindt zich in het DNPP in Groningen, als inv.nr. 1322
          - Gouda, 1979-1988, 't Groene Hart, (1977) 1980-1988; Groningen, 1985.; ---
            Bevindt zich in het DNPP in Groningen, als inv.nr. 1323
          - Gulpen, 1983-1987, ---
            Bevindt zich in het DNPP in Groningen, als inv.nr. 1324
          - Haarlem-Velsen, (1975) 1980-1988, ---
            Bevindt zich in het DNPP in Groningen, als inv.nr. 1325
          - Heerenveen, 1980-1985, Heerlen, 1984, 1988; ---
            Bevindt zich in het DNPP in Groningen, als inv.nr. 1326
          - Hengelo, 1980-1988, ---
            Bevindt zich in het DNPP in Groningen, als inv.nr. 1327
          - Heuvelrug-Noord, 1980-1988, ---
            Bevindt zich in het DNPP in Groningen, als inv.nr. 1328
          - Heuvelrug-Zuid, 1988., Hilversum, 1981; Hoeksche Waard, 1980-1988; ---
            Bevindt zich in het DNPP in Groningen, als inv.nr. 1329
          - Hogeland Oost en West, 1980-1986, ---
            Bevindt zich in het DNPP in Groningen, als inv.nr. 1330
          - Hoogeveen, 1980-1988, ---
            Bevindt zich in het DNPP in Groningen, als inv.nr. 1331
          - Horst, 1980-1988, ---
            Bevindt zich in het DNPP in Groningen, als inv.nr. 1332
          - Kampen, (1981) 1983-1989, ---
            Bevindt zich in het DNPP in Groningen, als inv.nr. 1333
          - Kop van Noord-Holland, 1979-1988, ---
            Bevindt zich in het DNPP in Groningen, als inv.nr. 1334
          - Krimpenerwaard, 1980-1986, ---
            Bevindt zich in het DNPP in Groningen, als inv.nr. 1335
          - Land van Altena, 1977-1982 (1985), Leeuwarden, 1986.; ---
            Bevindt zich in het DNPP in Groningen, als inv.nr. 1336
          - Leiden, 1980-1988, ---
            Bevindt zich in het DNPP in Groningen, als inv.nr. 1337
          - Montferland (voorheen Doetinchem), 1981-1988, ---
            Bevindt zich in het DNPP in Groningen, als inv.nr. 1338
          - Meppel, 1978-1988, ---
            Bevindt zich in het DNPP in Groningen, als inv.nr. 1339
          - Midden-Brabant, 1980-1988, ---
            Bevindt zich in het DNPP in Groningen, als inv.nr. 1340
          - Midden-Langstraat, 1980-1983, ---
            Bevindt zich in het DNPP in Groningen, als inv.nr. 1341
          - Noord-Kennemerland, 1982-1986, ---
            Bevindt zich in het DNPP in Groningen, als inv.nr. 1342
          - Noordoost-Brabant, 1983-1988, Noord-Veluwe, (1980) 1983-1987; ---
            Bevindt zich in het DNPP in Groningen, als inv.nr. 1343
          - Nijmegen, 1977-1987, ---
            Bevindt zich in het DNPP in Groningen, als inv.nr. 1344
          - Oldambt, 1980-1981, 1984-1986, ---
            Bevindt zich in het DNPP in Groningen, als inv.nr. 1345
          - Ommen, 1980-1988, ---
            Bevindt zich in het DNPP in Groningen, als inv.nr. 1346
          - Oost-Achterhoek, 1980-1988, Oost-Zeeuws Vlaanderen, 1981; Peelland, (1981) 1984-1985; ---
            Bevindt zich in het DNPP in Groningen, als inv.nr. 1347
          - Roermond, 1980-1987, ---
            Bevindt zich in het DNPP in Groningen, als inv.nr. 1348
          - Rijnstreek, 1979-1986, ---
            Bevindt zich in het DNPP in Groningen, als inv.nr. 1349
          - Rijswijk, 1988, Schouwen-Duiveland, 1984-1985 (1988); Sittard, 1980-1987; Sneek, 1983-1985; Tholen, 1981, 1984; Utrecht, 1987-1988; ---
            Bevindt zich in het DNPP in Groningen, als inv.nr. 1350
          - Vechtstreek, 1981-1988, ---
            Bevindt zich in het DNPP in Groningen, als inv.nr. 1351
          - Veenkoloniën, 1979-1987, Venlo 1982-1987; ---
            Bevindt zich in het DNPP in Groningen, als inv.nr. 1352
          - Vlietlanden, 1979-1987, ---
            Bevindt zich in het DNPP in Groningen, als inv.nr. 1353
          - Voorne-Putten/Rozenburg, 1983-1988, ---
            Bevindt zich in het DNPP in Groningen, als inv.nr. 1354
          - Vijfheerenland, 1980-1988, Waardlanden, 1980-1986; ---
            Bevindt zich in het DNPP in Groningen, als inv.nr. 1355
          - Walcheren, (1980) 1983-1986, ---
            Bevindt zich in het DNPP in Groningen, als inv.nr. 1356
          - Waterland, (1980) 1984-1988, Waterweg-Noord, 1979-1987; ---
            Bevindt zich in het DNPP in Groningen, als inv.nr. 1357
          - Weert, 1980-1988, Weidegebied, 1980-1988; West-Betuwe, 1980, 1985; Westelijk Noord-Brabant, 1980-1987; ---
            Bevindt zich in het DNPP in Groningen, als inv.nr. 1358
          - Westerkwartier, 1980-1988, ---
            Bevindt zich in het DNPP in Groningen, als inv.nr. 1359
          - West-Friesland, 1981-1988, ---
            Bevindt zich in het DNPP in Groningen, als inv.nr. 1360
          - Westland, (1975) 1980-1988, ---
            Bevindt zich in het DNPP in Groningen, als inv.nr. 1361
          - West-Zeeuws Vlaanderen, 1987, Winterswijk, 1980-1986; IJsselmonde, 1984-1988; ---
            Bevindt zich in het DNPP in Groningen, als inv.nr. 1362
          - IJsselstreek (voorheen Zwolle), 1981-1988, ---
            Bevindt zich in het DNPP in Groningen, als inv.nr. 1363
          - Zaanstreek, 1981-1987, Zuidelijke IJsselmeerpolders, 1983-1984; ---
            Bevindt zich in het DNPP in Groningen, als inv.nr. 1364
          - Zuid-West Salland, 1980-1988, ---
            Bevindt zich in het DNPP in Groningen, als inv.nr. 1365
          - Zutphen, 1977-1988, ---
            Bevindt zich in het DNPP in Groningen, als inv.nr. 1366
      - Afdelingen
        - Algemene correspondentie, circulaires e.d., 1982-1988.; ---
          Bevindt zich in het DNPP in Groningen, als inv.nr. 1367
        - Overzichten van ingebonden jaar- en financiële verslagen door afdelingen, per Kamercentrale, 1977-1985.; ---
          Bevindt zich in het DNPP in Groningen, als inv.nr. 1368
        - Correspondentie, jaarverslagen en andere stukken betreffende de afdelingen, 1985-1990.; 1369-1456
          - Aalburg, 1988, Aalsmeer, 1987-1989; Aalten, 1987; Ter Aar, 1987; Aarle Rixtel, 1987; Abcoude, 1987-1988; Akersloot, 1987; Alblasserdam (voorheen Nieuw Lekkerland), 1987; Albrandswaard, 1987-1989; Alkemade, 1979-1987; ---
            Bevindt zich in het DNPP in Groningen, als inv.nr. 1369
          - Alkmaar, 1987-1988, Almelo, 1987-1988; Almere, 1987-1988; Alphen en Riel, 1987-1988; Alphen aan den Rijn, 1987-1988; Ambt Delden, 1987-1988; Ameland, 1987; ---
            Bevindt zich in het DNPP in Groningen, als inv.nr. 1370
          - Amersfoort, 1987-1988, Ammerzoden, 1987-1988; Amstelveen, 1987-1988; ---
            Bevindt zich in het DNPP in Groningen, als inv.nr. 1371
          - Amsterdam, (1976) 1986-1987, ---
            Bevindt zich in het DNPP in Groningen, als inv.nr. 1372
          - Amsterdam, 1988, ---
            Bevindt zich in het DNPP in Groningen, als inv.nr. 1373
          - Andijk, 1987-1988, Anna Paulowna/Barsingerhorn, 1988; Antwerpen, 1987; Ter Apel, 1987-1988; ---
            Bevindt zich in het DNPP in Groningen, als inv.nr. 1374
          - Apeldoorn, 1987-1989, ---
            Bevindt zich in het DNPP in Groningen, als inv.nr. 1375
          - Appingedam, 1986-1987, Arcen en Velden, 1986-1988; Arnemuiden, 1988; ---
            Bevindt zich in het DNPP in Groningen, als inv.nr. 1376
          - Arnhem, 1987-1988, ---
            Bevindt zich in het DNPP in Groningen, als inv.nr. 1377
          - Assen, 1987-1989, Avereest, 1987-1989; Axel, 1987-1988; ---
            Bevindt zich in het DNPP in Groningen, als inv.nr. 1378
          - Baarle Nassau, 1987, Baarn, 1987-1988; Barendrecht, 1987-1988; Barneveld, 1987; Bathmen, 1987-1988; Bedum, 1987-1988; Beek, 1987-1988; Beek en Donk, 1988; Beerta, 1987; Beilen, 1987-1989; ---
            Bevindt zich in het DNPP in Groningen, als inv.nr. 1379
          - Bellingwedde, 1987-1988, Bemmel, 1987; Bennebroek, 1987-1988; Benthuizen, 1987-1988; Bergambacht, 1978, 1987-1988; Bergen (L.), 1986-1989; Bergen (N.H.), 1987-1988; ---
            Bevindt zich in het DNPP in Groningen, als inv.nr. 1380
          - Bergen op Zoom, 1987-1988, Bergeijk, 1987; Bergh, 1985-1988; ---
            Bevindt zich in het DNPP in Groningen, als inv.nr. 1381
          - Bergschenhoek, 1986-1988, Berkel/Enschot, 1987-1988; Berkel en Rodenrijs, 1987-1988; Berlicum, 1987-1988; Bernisse, 1987-1988; Best, 1987-1988; Beuningen, 1986-1988; Beverwijk, 1987-1988; ---
            Bevindt zich in het DNPP in Groningen, als inv.nr. 1382
          - De Bilt, 1986-1988, Binnenmaas, 1986-1988; Bladel en Netersel, 1987; Bleiswijk, 1987-1988; Bloemendaal, 1986-1989; ---
            Bevindt zich in het DNPP in Groningen, als inv.nr. 1383
          - Boarnsterhim, 1987, Ten Boer, 1987; Bolsward, 1987-1988; Borculo, 1987-1988; Borger, 1987-1988; Borne, 1988; Borsele, 1988; Boskoop, 1988; Boxmeer, 1987; ---
            Bevindt zich in het DNPP in Groningen, als inv.nr. 1384
          - Braassemermeer, 1987-1988, Breda, 1984-1988; Brederwiede, 1987-1988; ---
            Bevindt zich in het DNPP in Groningen, als inv.nr. 1385
          - Breukelen, 1987-1988, Brielle, 1987-1988; Broek in Waterland, 1987-1989; Brummen, 1988; Brunssum, 1988; Brussel e.o., 1988; Budel, 1987-1988; ---
            Bevindt zich in het DNPP in Groningen, als inv.nr. 1386
          - Bunnik, 1987-1989, Buren, 1987-1988; Bussum, 1989-1989; Capelle aan den IJssel, 1986-1988; Castricum, 1987-1988; Coevorden, 1987-1988; Cothen, 1987-1988; Cromstrijen, 1987-1988; Cuyk, 1987; ---
            Bevindt zich in het DNPP in Groningen, als inv.nr. 1387
          - Dalfsen, 1987-1988, Dantumadeel, 1987; Delft, 1987-1988; Delfzijl, 1987-1988; Deventer, 1987-1988; Didam, 1987-1988; Diemen, 1987-1989; ---
            Bevindt zich in het DNPP in Groningen, als inv.nr. 1388
          - Diepepheim, 1988, Diepenveen, 1987-1989; Diever, 1987-1988; Dinteloord, 1988-1991; Dinxperlo, 1987-1988; Dirksland, 1987-1988; Doesburg, 1987-1988; Doetinchem, 1978, 1987-1988; ---
            Bevindt zich in het DNPP in Groningen, als inv.nr. 1389
          - Domburg, 1987, Dongen, 1988; Dongeradeel/Dokkum, 1986-1988; Doorn, 1987-1989; Dordrecht, 1987; Drechterland, 1987; Driebergen, 1987-1988; Dronten, 1987-1988; ---
            Bevindt zich in het DNPP in Groningen, als inv.nr. 1390
          - Drunen, 1987-1988, Duiveland, 1987-1988; Duiven, 1987-1988; Dwingelo, 1987; ---
            Bevindt zich in het DNPP in Groningen, als inv.nr. 1391
          - Echt, 1987-1988, Echteld, 1987-1988; Edam/Volendam, 1987-1988; Ede, 1987-1988; Eelde, 1987-1988, 1990; Eemnes, 1987-1988; Egmond, 1987-1988; Eibergen, 1987; ---
            Bevindt zich in het DNPP in Groningen, als inv.nr. 1392
          - Eindhoven, 1986-1988, ---
            Bevindt zich in het DNPP in Groningen, als inv.nr. 1392a
          - Elburg, 1987-1988, Elst, 1988; Emmen, 1987-1988; Enkhuizen, 1987-1988; Enschede, 1979, 1987-1988; ---
            Bevindt zich in het DNPP in Groningen, als inv.nr. 1393
          - Epe, 1986-1989, Ermelo, 1987-1989; Etten-Leur, 1987-1988; Eijsden/Gronsveld, 1987-1988; Franekeradeel, 1987-1988; Fijnaart, 1987; ---
            Bevindt zich in het DNPP in Groningen, als inv.nr. 1394
          - Gaasterland/Nijefurd, 1986-1988, Gasselte, 1988; Geertruidenberg, 1987; Geldermalsen, 1987; Geldrop, 1987-1988; Geleen, 1987-1988; ---
            Bevindt zich in het DNPP in Groningen, als inv.nr. 1395
          - Gemert, 1987-1988, Gendringen, 1987; Gennep, 1987-1988; Giessenlanden, 1986-1989; Gieten, 1987-1988; Gilze-Reijen, 1987; Goedereede, 1988; ---
            Bevindt zich in het DNPP in Groningen, als inv.nr. 1396
          - Goes, 1987-1989, Goirle, 1987-1988; Goor, 1987-1988; Gorinchem, 1987-1988; Gorssel, 1987-1988; ---
            Bevindt zich in het DNPP in Groningen, als inv.nr. 1397
          - Gouda, 1987-1988, Gramsbergen, 1987-1988; Grave, 1987; 's-Gravenland, 1987; ---
            Bevindt zich in het DNPP in Groningen, als inv.nr. 1398
          - 's-Gravenzande, 1987-1988, Groesbeek, 1987-1988; Groningen, 1986-1988; Grootegast, 1988; Gulpen/Wittem, 1987; ---
            Bevindt zich in het DNPP in Groningen, als inv.nr. 1399
          - Den Haag, (1978), 1987, ---
            Bevindt zich in het DNPP in Groningen, als inv.nr. 1400
          - Den Haag, 1988, ---
            Bevindt zich in het DNPP in Groningen, als inv.nr. 1401
          - Haaksbergen, 1987-1988, Haaren, 1987-1988; Haarlem, 1987-1988; Haarlemmerliede, 1987-1989; Haarlemmermeer, 1987-1988; Halsteren, 1987-1988; Den Ham, 1987; ---
            Bevindt zich in het DNPP in Groningen, als inv.nr. 1402
          - Hardenberg, 1987-1988, ---
            Bevindt zich in het DNPP in Groningen, als inv.nr. 1403
          - Harderwijk, 1987, Haren, 1987-1988; Harenkarspel, 1987; Harlingen, 1987-1988; Harmelen, 1987-1988; ---
            Bevindt zich in het DNPP in Groningen, als inv.nr. 1404
          - Hasselt, 1987, Hattem, 1987-1988; Havelte, 1986-1988; Hazerswoude, 1987; Hedel, 1987; Heemskerk, 1987; Heemstede, 1986-1988; Heerde, 1987-1988; ---
            Bevindt zich in het DNPP in Groningen, als inv.nr. 1405
          - Heerenveen, 1987-1988, Heesch, 1988; Heerlen, 1987; Heerjansdam, 1987-1988; Heerhugowaard, 1987; Heeze, 1987-1988; Heino, 1987; Heiloo, 1987-1988; ---
            Bevindt zich in het DNPP in Groningen, als inv.nr. 1406
          - Helden, 1988, Den Helder, 1987-1988; Hellendoorn/Nijverdal, 1987-1988; Hellevoetsluis, 1988; Helmond, 1987-1988; Hemmen/Malden, 1987-1988; Hendrik Ido Ambacht, 1987-1988; Hengelo (Ov.), 1987-1990; ---
            Bevindt zich in het DNPP in Groningen, als inv.nr. 1407
          - 's-Hertogenbosch, 1987-1988, Heteren, 1987-1988; Hillegom, 1987-1988; Hilvarenbeek, 1987; Hilversum, 1987-1988; ---
            Bevindt zich in het DNPP in Groningen, als inv.nr. 1408
          - Hoevelaken, 1987, Hoeven/Bosschenhoofd, 1987; Holten, 1987-1988; Hoogblokland, 1985; Hooge en Lage Zwaluwe, 1987-1988; Hoogeloon, 1987-1988; Hoogeveen, 1987-1988; Hoogezand-Sappemeer, 1987; Hoorn, 1987-1988; Horst, 1987; Houten/Schalkwijk, 1987; Huissen, 1989; Huizen, 1987-1988; Hulst/Hontenisse, 1986-1988; ---
            Bevindt zich in het DNPP in Groningen, als inv.nr. 1409
          - Kampen, 1986-1988, Katwijk, 1987; Kerkrade, 1989; Klundert, 1987; Kollum, 1987; Korendijk, 1986, 1988; Krimpen aan de IJssel, 1987; ---
            Bevindt zich in het DNPP in Groningen, als inv.nr. 1410
          - Landgraaf, 1987-1988, Landsmeer, 1987-1988; Langbroek, 1987; Langedijk/StPancras, 1987-1988; Laren/Blaricum, 1987-1988; Leek, 1988-1989; Leende, 1987-1988; ---
            Bevindt zich in het DNPP in Groningen, als inv.nr. 1411
          - Leerdam, 1987-1989, Leersum, 1987-1988; Leeuwarden, 1986-1988; ---
            Bevindt zich in het DNPP in Groningen, als inv.nr. 1412
          - Leiden, 1987-1988, ---
            Bevindt zich in het DNPP in Groningen, als inv.nr. 1413
          - Leiderdorp, 1987-1988, Leidschendam, 1987-1988; Lelystad, 1987-1988; Lemsterland, 1988-1989; Leudal/Thornerkwartier (voorheen Heythuysen), 1987, 1989; Leusden, 1987-1988; Lichtenvoorde, 1987; De Lier, 1988; Lingewaal, 1987; Lisse, 1987-1989; Littenseradeel, 1987-1988; ---
            Bevindt zich in het DNPP in Groningen, als inv.nr. 1414
          - Lochem, 1986-1988, Loenen aan de Vecht, 1987-1988; Loon op Zand, 1987-1988; Loosdrecht, 1987; Lopikerwaard, 1988; Loppersum (voorheen 't Zandt), 1987-1988; Losser, 1987-1988; Luxemburg, 1987-1988; ---
            Bevindt zich in het DNPP in Groningen, als inv.nr. 1415
          - Maarn, 1986-1988, Maarssen, 1986-1989; Maartensdijk, 1987-1988; Maasbree/Kessel, 1988; ---
            Bevindt zich in het DNPP in Groningen, als inv.nr. 1416
          - Maasdorpen, 1988, Maas en Waal, 1985-1986; Maasland, 1987; Maassluis, 1987-1988; Maastricht, 1987-1988; Margraten, 1987-1988; Markelo, 1987; Marne, 1986-1988; Marum, 1988; Medemblik, 1987-1988; ---
            Bevindt zich in het DNPP in Groningen, als inv.nr. 1417
          - Meerssen, 1987, Menaldumadeel, 1988-1989; Meppel, 1986-1988; Middelburg, 1989-1991; Middelharnis, 1987-1988; Middenschouwen, 1988; Mill, 1987; ---
            Bevindt zich in het DNPP in Groningen, als inv.nr. 1418
          - Monster, 1987-1988, Montfoort (voorheen Linschoten), 1987-1988; Mook, 1987; Moordrecht, 1987-1988; Muiden/Muiderberg, 1987-1988; Mijdrecht, 1986-1988; ---
            Bevindt zich in het DNPP in Groningen, als inv.nr. 1419
          - Naaldwijk, 1987-1988, Naarden, 1987-1988; Nederhorst den Berg, 1987; Nederlek, 1986-1987; Nederweert, 1987; Neerijnen, 1987-1988; Niedorp, 1988; Nieuwegein, 1987; Nieuweschans, 1987-1988; Nieuw Ginneken, 1987-1988; Nieuwerkerk,aan de IJssel, 1987-1988; Nieuwkoop, 1987; Nieuwleusen, 1987-1988; Noord-Beveland, 1987; Noorder Koggenland, 1988; ---
            Bevindt zich in het DNPP in Groningen, als inv.nr. 1420
          - Noordoostpolder, 1987-1988, Noordwijk, 1987-1988; Noordwijkerhout, 1987-1988; Nootdorp, 1987-1988; Norg, 1987; ---
            Bevindt zich in het DNPP in Groningen, als inv.nr. 1421
          - Nuenen, 1986-1988, Nunspeet, 1987-1988; Nuth, 1987-1988; Nijeveen, 1987-1988; Nijkerk, 1987-1988; Nijmegen, 1987-1988; ---
            Bevindt zich in het DNPP in Groningen, als inv.nr. 1422
          - Odoorn, 1987-1988, Oegstgeest, 1987; Oisterwijk (voorheen Helvoirt), 1987-1988; Oldehove, 1987-1988; Oldenzaal, 1987-1988; Olst, 1987-1988; Ommen, 1988; Oosterhesselen, 1988; ---
            Bevindt zich in het DNPP in Groningen, als inv.nr. 1423
          - Oosterhout, 1987-1988, Oost-Flakkee, 1987; Oostellingwerf, 1987-1988; Oostzaan, 1987; Opsterland, 1987-1988; Oss, 1987-1988; Ossendrecht, 1987; Oud-Beijerland, 1987-1988; Oudenbosch, 1987; Oudewater, 1987; ---
            Bevindt zich in het DNPP in Groningen, als inv.nr. 1424
          - Papendrecht, 1987-1988, Prinsenbeek, 1988; Purmerend, 1987-1988; Putte, 1988; Putten, 1986-1988; Pijnacker, 1987; ---
            Bevindt zich in het DNPP in Groningen, als inv.nr. 1425
          - Raalte, 1987, Ravenstein, 1987-1988; Reeuwijk, 1987-1988; Reimerswaal, 1987; Renkum, 1987-1988; Renswoude, 1988; ---
            Bevindt zich in het DNPP in Groningen, als inv.nr. 1426
          - Rheden/Roozendaal, 1984-1988, Rhenen, 1986-1988; Ridderkerk, 1987-1988; Riethoven, 1987-1988; ---
            Bevindt zich in het DNPP in Groningen, als inv.nr. 1427
          - Roden, 1987-1988, Roermond e.o., 1987-1988; Roerstreek, 1987-1988; Rolde, 1987-1988; De Ronde Venen, 1988; Roosendaal, 1987-1988; Rosmalen, 1987-1988; Rossum, 1987-1988; ---
            Bevindt zich in het DNPP in Groningen, als inv.nr. 1428
          - Rotterdam, 1986-1987, ---
            Bevindt zich in het DNPP in Groningen, als inv.nr. 1429
          - Rotterdam, 1988-1989, ---
            Bevindt zich in het DNPP in Groningen, als inv.nr. 1430
          - Rozenburg, 1987-1988, RuurIo, 1987-1988; Rijnsburg, 1984-1986; Rijssen, 1987-1988; Rijswijk (Gld.), 1987; Rijswijk (Z.H.), 1987-1988; ---
            Bevindt zich in het DNPP in Groningen, als inv.nr. 1431
          - Sassenheim, 1987-1988, Schagen, 1986-1988; Schaijk, 1986-1987; Scheemda/Nieuwolda, 1987-1988; Schermer, 1987-1988; Schiedam, 1987-1988; Schinnen/Onderbanken, 1985, 1988; ---
            Bevindt zich in het DNPP in Groningen, als inv.nr. 1432
          - Schipluiden, 1988, Schoonhoven, 1987-1988; ---
            Bevindt zich in het DNPP in Groningen, als inv.nr. 1433
          - Schoorl, 1987, Schijndel, 1987-1988; ---
            Bevindt zich in het DNPP in Groningen, als inv.nr. 1434
          - Sevenum, 1987-1988, ---
            Bevindt zich in het DNPP in Groningen, als inv.nr. 1435
          - Simpelveld, 1987-1988, ---
            Bevindt zich in het DNPP in Groningen, als inv.nr. 1436
          - Sint Michielsgestel, 1987-1988, ---
            Bevindt zich in het DNPP in Groningen, als inv.nr. 1437
          - Sint Oedenrode, 1987, ---
            Bevindt zich in het DNPP in Groningen, als inv.nr. 1438
          - Sittard, 1986-1988, ---
            Bevindt zich in het DNPP in Groningen, als inv.nr. 1439
          - Skarsterlân, 1988, ---
            Bevindt zich in het DNPP in Groningen, als inv.nr. 1440
          - Sleen, 1988, ---
            Bevindt zich in het DNPP in Groningen, als inv.nr. 1441
          - Sliedrecht, 1987-1988, ---
            Bevindt zich in het DNPP in Groningen, als inv.nr. 1442
          - Smallingerland, 1986-1987, Smilde, 1987; ---
            Bevindt zich in het DNPP in Groningen, als inv.nr. 1443
          - Sneek, 1987-1988, Soest/Soesterbeek, 1987-1988; Someren/Asten, 1987-1988; Son en Breugel, 1987-1988; Sprang-Capelle/Waspik, 1988; Spijkenisse, 1986-1988; Stadskanaal, 1988-1989; Staphorst, 1987; Steenbergen, 1987-1988; Stein, 1988; Strijen, 1988; Swalmen, 1986-1987; ---
            Bevindt zich in het DNPP in Groningen, als inv.nr. 1444
          - Terneuzen/Sas van Gent, 1988, Teteringen, 1987-1988; Texel, 1987; Tholen, 1987-1988; Tiel, 1987-1988; Tilburg, 1987-1988; Tietjerksteradeel, 1988; ---
            Bevindt zich in het DNPP in Groningen, als inv.nr. 1445
          - Uden, 1987-1988, Uitgeest, 1987-1988; Utrecht, 1986-1988; ---
            Bevindt zich in het DNPP in Groningen, als inv.nr. 1446
          - Vaals, 1988, Valburg, 1988; Valkenburg aan de Geul, 1987; Valkenburg (Z.H.), 1988; Valkenisse, 1988; Veendam, 1987-1988; Veenendaal, 1987; Veere, 1987; Veghel, 1987-1989; Veldhoven, 1987-1988; Velzen/Santpoort, 1987-1988; Venlo, 1987-1988; Venray, 1988; ---
            Bevindt zich in het DNPP in Groningen, als inv.nr. 1447
          - Vianen, 1988, Vlaardingen, 1987-1989; Vledder, 1987; Vleuten/De Meern, 1987; Vlissingen, 1987; Vlist, 1987-1988; Vlijmen, 1987-1988; ---
            Bevindt zich in het DNPP in Groningen, als inv.nr. 1448
          - Voerendaal, 1987-1989, Voorburg, 1980-1982, 1987-1988; Voorschoten, 1987-1989; ---
            Bevindt zich in het DNPP in Groningen, als inv.nr. 1449
          - Voorst, 1987-1988, Vorden, 1987-1988; Vries, 1987-1988; Vriezenveen, 1988; Vught, 1987-1988; ---
            Bevindt zich in het DNPP in Groningen, als inv.nr. 1450
          - Waalre, 1987-1988, Waalwijk, 1987-1988; Waddinxveen, 1987; Wageningen, 1987-1988; Warmond, 1988; Warnsveld, 1987-1988; Wassenaar, 1986-1988; Weerselo, 1987-1988; Weert, 1987-1988; ---
            Bevindt zich in het DNPP in Groningen, als inv.nr. 1451
          - Weesp, 1986-1988, Werkendam, 1987-1988; Westerbork, 1988; Westerschouwen, 1987-1988; Westervoort, 1988; Westkapelle, 1988; West-Maas en Waal, 1986-1988; Westvoorne, 1987-1988; West-Zeeuws Vlaanderen, 1987; Wierden, 1987; Wieringermeer, 1988-1989; Winschoten, 1987; Winsum/Baflo, 1987-1989; Winterswijk, 1987-1988; Wisch, 1986-1988; ---
            Bevindt zich in het DNPP in Groningen, als inv.nr. 1452